【裁判字號】    96,訴,1116
【裁判日期】    970403
【裁判案由】    毒品危害防制條例
【裁判全文】
臺灣基隆地方法院刑事判決              96年度訴字第1116號
公  訴  人  臺灣基隆地方法院檢察署檢察官
被      告  丙○○
                    之3(
上列被告因毒品危害防制條例案件，經檢察官提起公訴（96年度
毒偵字第2004號），因被告於準備程序中為有罪之陳述，經本院
合議庭裁定由受命法官獨任行簡式審判程序審理，本院判決如下
：
    主  文
丙○○施用第一級毒品，累犯，處有期徒刑捌月，扣案之第一級
毒品海洛因壹包淨重零點貳貳公克，併同無從與之完全析離之分
裝袋壹只，沒收銷燬之。
    事實及理由
一、本件犯罪事實、證據及應適用之法條，除下列應予補充或更
    正外，其餘均引用起訴書之記載（如附件）：(1)犯罪事實欄
    一倒數第6行「於96年8月2日晚上7時30分許為警採尿時往前
    回溯24小時內某時，在不詳處所」等字刪除，更正為「於96
    年8月2日上午某時，在基隆市紅淡山上以針筒注射皮膚方式
    」等字，(2)證據補充「被告於本院中之自白、基隆市警察局
    第一分局尿液檢體對照表1紙、照片2張」，(3)應適用之法條
    欄補充「被告施用海洛因前之持有犯行，為施用海洛因之犯
    行所吸收，不另論罪」。
二、刑之酌科
    本院審酌被告犯罪之動機、曾有施用毒品之前科仍不知戒除
    ，惟其犯後坦承犯行、所犯乃戕害自己身心健康，尚未危及
    他人等一切情狀，量處如主文所示之刑。
三、沒收
    扣案之白色粉末1包（淨重0.22公克），屬毒品危害防制條
    例所明定列管之第一級毒品海洛因，併同無法與之完全析離
    之分裝袋1只，均應依毒品危害防制條例第18條第1項前段規
    定，宣告沒收併銷燬之。
四、據上論斷，應依刑事訴訟法第273條之1第1項、第299條第1
    項前段、第310條之2、第454條，毒品危害防制條例第10條
    第1項、第18條第1項、第23條第2項，刑法第11條前段、第
    47條第1項，判決如主文。
本案經檢察官甲○○到庭執行職務。
中    華    民    國    97    年    4    月     3    日
                  刑事第三庭法    官  鄭培麗
以上正本證明與原本無異。
對於本件判決如有不服，應於收受送達後10日內，向本院提出上
訴書狀，上訴於臺灣高等法院，並按他造當事人之人數附具繕本
。
中    華    民    國    97    年    4     月    3     日
                            書 記 官  王佩珠
附錄論罪法條：
毒品危害防制條例第10條第1項
施用第一級毒品者，處 6 月以上 5 年以下有期徒刑。
附件：
臺灣基隆地方法院檢察署檢察官起訴書
                                     96年度毒偵字第2004號
     被      告  丙○○  男  27歲（民國○○年○月○○日生）
                         住基隆市仁愛區○○○路133巷27號1
                         3樓之3
                         身份證統一編號：Ｚ000000000號
 上列被告因違反毒品危害防制條例案件，業經偵查終結，認應提
 起公訴，茲敘述犯罪事實及證據並所犯法條如下：
         犯罪事實
 一、丙○○前因2次施用毒品案件，經觀察、勒戒後，均認無繼
     續施用毒品傾向，分別於民國88年9月24日、89年2月19日執
     行完畢，並由本署檢察官於88年9月20日、89年2月16日，以
     88年度毒偵字第381號、89年度毒偵字第353號為不起訴處分
     確定。又因分別施用第一、二級毒品案件，經送觀察、勒戒
     後，認有繼續施用毒品傾向，經法院裁定送強制戒治，於93
     年1月9日因法律修正而停止戒治，並由本署檢察官提起公訴
     ，經臺灣基隆地方法院於91年11月28日，以91年度訴字第53
     0號判決，分別判處有期徒刑7月、5月，應執行有期徒刑10
     月確定，於93年10月27日縮短刑期執行完畢。復因施用第一
     級毒品案件，由本署檢察官提起公訴，經臺灣基隆地方法院
     於94年6月15日，以94度訴字第366號判決，判處有期徒刑10
     月，嗣其不服該判決，提起上訴，復經臺灣高等法院於94年
     9月26日，以94度上訴字第2315號判決駁回上訴而確定，甫
     於96年4月27日執行完畢。再因施用第一級毒品案件，經送
     觀察、勒戒後，認有繼續施用毒品傾向，經法院裁定送強制
     戒治，於95年8月25日執行完畢釋放出所，並由本署檢察官
     於95年8月15日，以95年度戒毒偵字第24號為不起訴處分確
     定。詎其仍不知悔改，復基於施用第一級毒品之犯意，於96
     年8月2日晚上7時30分許為警採尿時往前回溯24小時內之某
     日時，在不詳處所，施用第一級毒品海洛因1次，嗣於同年
     月2日晚上7時許，在基隆市○○街96巷口查獲，並扣得第一
     級毒品海洛因3小包（驗餘共淨重0.22公克），復經其同意
     為警採尿送驗，結果呈有嗎啡陽性反應，始查悉上情。
 二、案經基隆市警察局第一分局報告偵辦。
         證據並所犯法條
 一、訊據被告丙○○矢口否認有前開施用第一級毒品犯行，辯稱
     ：伊在96年8月2日採尿前，是在96年7月19日晚上9時許，以
     海洛因施打手臂云云，惟查，被告為警所採尿液，經送驗結
     果，呈嗎啡陽性反應，有臺灣尖端先進生技醫藥股份有限公
     司濫用藥物檢驗報告1紙在卷可稽。且本案查獲之白粉，經
     送法務部調查局以化學呈色法及氣相層析質譜儀分析法鑑定
     結果，認該白粉含第一級毒品海洛因成分，有該局鑑定通知
     書1份附卷可參，是被告施用毒品之犯嫌甚明，其所辯顯係
     避重就輕、卸責之詞，不足採信，其犯嫌堪以認定。
 二、核被告所為，係犯毒品危害防制條例第10條第1項之施用第
     一級毒品罪嫌。查被告有如犯罪事實欄所載之犯罪科刑執行
     情形，有本署刑案資料查註紀錄表附卷可參，其於刑之執行
     完畢後，5年內故意再犯本件有期徒刑以上之罪，為累犯，
     請依刑法第47條第1項之規定加重其刑。扣案之海洛因，請
     依毒品危害防制條例第18條第1項前段之規定宣告沒收並銷
     燬之。
 三、依毒品危害防制條例第23條第2項、刑事訴訟法第251條第1
     項提起公訴。
     此  致
 臺灣基隆地方法院
 中    華    民    國    96    年    11    月    29    日
                               檢察官  乙  ○  ○
 本件正本證明與原本無異
 中    華    民    國    96    年    12    月    3     日
                               書記官  陳  淑  芬
 附錄所犯法條：
 毒品危害防制條例第10條第1項
     施用第一級毒品者，處 6 月以上 5 年以下有期徒刑。


司法院資訊處製作；財團法人民間司法改革基金會備份。
